【裁判字號】    99,訴,1577
【裁判日期】    990811
【裁判案由】    水土保持法
【裁判全文】
臺北高等行政法院裁定
                                      99年度訴字第1577號
原      告  甲○○
被      告  行政院農業委員會
代  表  人  乙○○○○○○○○
被      告  臺北縣政府
代  表  人  丙○○○○○○
上列當事人間水土保持法事件，原告不服行政院農業委員會中華
民國99年5月14日農訴字第0990104840號訴願決定，提起行政訴
訟，本院裁定如下：
    主  文
原告之訴駁回。
訴訟費用由原告負擔。
    理  由
一、按訴願之提起，應自行政處分達到或公告期滿之次日起30日
    內為之。提起訴願逾法定期間者，應為不受理之訴願決定。
    參照訴願法第14條第1項、第77條第2款之規定甚明。訴願逾
    期即未經合法之訴願程序，進而提起撤銷訴訟，不合提起撤
    銷訴訟須經合法訴願之前置要件，起訴為不合法，又不能補
    正，應依行政訴訟法第107條第1項第10款裁定駁回之。
二、本件原告因水土保持法事件，不服被告台北縣政府處罰鍰並
    命立即停工及2年內暫停開發許可之處分，提起訴願，經行
    政院農業委員會中華民國99年5月14日農訴字第0990104840
    號訴願決定不受理，遂提起行政訴訟，請求撤銷原處分及訴
    願決定。查原處分書係於98年7月3日送達於原告（本人簽收
    ），此有掛號郵件收件回執影本附訴願卷可稽。是原告提起
    訴願之期間，應自98年7月4日起算，扣除在途期間2日，至
    98年8月4日（星期二）屆滿。原告遲至98年8月11日始提起
    訴願，有訴願書上所載日期可考，顯已逾期。訴願決定以其
    訴願已逾法定不變期間，不予受理，自無不合。原告復對之
    提起撤銷訴訟，依照前述規定與說明，顯非合法。又參考行
    政訴訟法第24條第1款規定，本件應僅以原處分機關為被告
    ，原告併列受理訴願機關行政院農業委員會為被告，於法不
    合。原告之訴應予裁定駁回。末查本件係提起訴願逾期，並
    非依行政程序法第128條第1項規定申請程序重開，原告主張
    被告行政院農業委員會有違反該條項規定情形，並非可採。
    又受理訴願之行政院農業委員會於訴願決定已另審究原處分
    無誤，說明無訴願法第80條第1項前段適用。此涉實體上事
    項，本件既因訴願逾期，不得行政救濟，應從程序上裁定駁
    回起訴，關此實體上之主張本院無從論究。附予說明。
三、依行政訴訟法第107條第1項第10款、第104條、民事訴訟法
    第95條、第78條，裁定如主文。
中    華    民    國    99    年    8     月    11    日
                  臺北高等行政法院第八庭
                            審判長法  官  蔡進田
                                  法  官  黃本仁
                                  法  官  吳慧娟
上為正本係照原本作成。
如不服本裁定，應於送達後10日內向本院提出抗告狀（須按他造
人數附繕本）。
中    華    民    國    99    年     8    月   11     日
                                  書記官  林玉卿

司法院資訊處製作；財團法人民間司法改革基金會備份。
